# 工程结算

提问人：jsgzxm 时间：2018-05-20 13:45:05
陈版主，求助：施工类企业工程结算的节点不太明白，应用指南是说应结算，现实工作中具体情况是：一、完成工作量达到付款节点时，甲方要扣除质保金一定比例后，施工方才开具发票结算，此时是按应结算金额即未扣除质保金金额还是按照实际结算金额确认应收账款；二、当甲方付款达到一定比例时（80%左右）不再付款，要等工程竣工验收后一段时间内办理付款，此时确认应收账款的时点时竣工验收时点还是实际办理结算的时点；三、当竣工结算后质保金是否确认应收账款或长期应收款，还是继续留在工程施工里，等质保期到办理结算时再确认；四、质保期到了但尚未办理结算时如何操作

回答人：chenyiwei
1 、按照实际开票办理结算的金额； 2 、竣工验收时点（此时已经是无条件收款权利，不再是合同资产），在竣工时即应将工程结算、工程施工对冲结平； 3 、确认应收账款，但对其坏账计提需设置单独的信用风险组合。

提问人：jsgzxm 时间：2018-05-21 09:57:37
再请教陈版主：如何是需要国家审计的项目，竣工验收时点仅仅是项目审计竣工验收，非竣工决算时点，所以竣工验收时实际上合同金额还是不确定的，这种情况是按竣工验收还是竣工决算时点结平工程施工和工程结算，若是竣工验收时点，是否应该留个国家审计核减的估计比例（如2%左右），若是竣工决算，则时间会较长，工程施工和工程结算挂账时间会较长

回答人：chenyiwei
倾向于竣工验收时，并就可能的审价调减予以考虑。

提问人：jsgzxm 时间：2018-05-21 10:04:21
另：竣工验收后发生的消缺成本直接在营业成本还是销售费用中核算比较好

回答人：chenyiwei
个人更倾向于营业成本。